臺灣屏東地方法院刑事判決　　　　　　　　　　　　　　九十年度訴字第八七號
　　公　訴　人　臺灣屏東地方法院檢察署檢察官
　　被　　　告　丙○○
　　選任辯護人　連立堅律師
右列被告違反藥事法案件，經檢察官提起公訴（九十年度偵字第二一三號），本院判
決如左：
    主  文
丙○○明知為偽藥而販賣，處有期徒刑月，如易科罰金，以佰元折算壹日，緩刑
貳年。
    事  實
一、丙○○於民國八十七年年底自不詳姓名年籍綽號「老徐」，以新台幣（下同）四
    十餘萬元之價格，受讓屏東縣枋山鄉楓港村舊庄四十三號之營業地點，及「愛您
    讚」商號名稱，暨名為「解毒清」之藥品若干。丙○○明知名為「解毒清」之藥
    品，係未經行政院衛生署核准，為他人擅自製造之偽藥，竟基於概括犯意，於八
    十七年年底，在上址，連續將上揭偽藥販賣予不特定人多次，並於甲○○循以前
    管道購買上揭偽藥時，將所餘偽藥以七至八萬元之價格全部販售予甲○○。嗣甲
    ○○於八十八年六月二十九日下午三時四十分許，在台北縣鶯歌鎮○○路三十五
    之三號，為警查獲轉讓上開偽藥（甲○○業經台灣板橋地方法院以連續轉讓偽藥
    判刑確定），並循其供述而查獲上情。
二、案經台灣板橋地方法院檢察署以無管轄權為由，呈請台灣高等法院檢察署移轉臺
    灣屏東地方法院檢察署檢察官偵查起訴，丙○○審理時逃匿，經本院發布通緝後
    ，始於九十一年二月七日為警逮捕歸案。
    理  由
一、訊據被告丙○○固坦承販賣名為「解毒清」藥品予甲○○之事實，惟矢口否認有
    何前揭犯行，並辯稱：伊並不知係偽藥云云。經查：公訴人向臺灣板橋地方法院
    檢察署調借自甲○○被查扣之藥品一瓶，其外包裝印有名為「解毒清」、「衛署
    藥製字第一九一三四號ＧＭＰ優良藥品」、「每粒膠囊含Indomethacin-25mg、
    Sturch--275mg」，且經檢驗結果，其內含Caffeine、Indomet- hacin、
    Prednisolone、Diazepam、Hydrochlorothiazide等多種成份，有行政院衛生署
    藥物食品檢驗局YY.MM.DD.藥檢壹字第八八０九一二四號之檢驗成績書（見臺灣
    板橋地方法院檢察署八十八年度偵字第一五九五０號偵查卷）在卷足憑，而上開
    許可字號經行政院衛生署函覆公訴人謂：「衛署藥製字第一九一三四號之藥品，
    其品名為好得望膠囊，申請商為大維藥品股份有限公司，該藥品主成分為
    Indomethacin-15mg」，有該署八十九年三月三十一日衛署藥字第八九０一五０
    三二號函（參八十九年度他字第五六號偵查卷第五頁）在卷可稽，是故，該扣案
    之藥品顯非衛署藥製字第一九一三四號核准下製造之藥品，而係未經行政院衛生
    署核准擅自製造之偽藥，甚為明確。再者，被告於偵查中供稱：我賣出去的是散
    裝的，只有用塑膠袋裝的藥而已，藥丸是黃色膠囊沒錯，塑膠袋沒有書寫字，是
    空白的，沒有裝瓶子（參偵查卷第三十六頁，九十年二月九日訊問筆錄）；賣與
    他人是有裝瓶，我是將庫存所有的藥賣甲○○所以沒裝瓶（參偵查卷第四十三頁
    ，九十年三月六日訊問筆錄）各等語，與證人即買受藥品之甲○○於偵查時亦證
    稱：藥瓶也是賣的人所提供的，藥與瓶子分開，買回去自己裝，他只有賣我藥，
    瓶子是以前所留下的，包裝袋是空白的，沒有藥品名稱或出廠廠商（參偵查卷第
    四十二頁，九十年三月六日訊問筆錄）等語互核相符，被告偵查中之自白，堪認
    與事實相符。至於本院調查時被告卻供稱：有賣偵查卷第三十八頁的藥，藥是受
    讓，庫存的藥將近一００瓶（參本院九十一年二月八日訊問筆錄）；受讓時就是
    罐裝，如偵查卷第三十八頁（參本院九十一年三月七日訊問筆錄）各等語，顯與
    證人甲○○所述情節不符，自無足採。被告所受讓之地點並非藥局，且被告本身
    亦無藥劑師執照，為被告所自承在卷，該扣案藥品，僅係空白的塑膠袋包裝，藥
    瓶與藥品係分開，由被告自行裝入藥瓶內販售，抑或由買受人購買後自行裝入藥
    瓶內，已如前述，衡諸常情，該扣案藥品包裝情形，被告知之甚稔，實無從諉為
    不知該藥品係未經核准擅自製造之偽藥。又該扣案之罐裝，其標示不清，扣案藥
    品甚為粗糙，瓶上除印有「衛署藥製字第一九一三四號ＧＭＰ優良藥品」等外，
    並未刊載廠商名稱及地址、製造日期等，亦足已顯示該藥之來源不明。被告辯稱
    不知係偽藥，洵無足採，此外，復有證人即買受人甲○○、屋主王林瑞香、原經
    營前手乙○○等人之證述可參，且有扣案藥品照片二幀、房屋租賃契約書一份、
    販售地點照片八幀在卷足資佐證，被告犯行已臻明確，應依法論科。
二、按未經核准擅自製造之藥品為偽藥，藥事法第二十條第一款定有明文，核被告丙
    ○○所為，係犯藥事法三十八條第一項之明知為偽藥而販賣罪。其先後多次販賣
    偽藥犯行，時間緊接，所犯構成要件相同，顯係出於概括犯意為之，為連續犯，
    應依刑法第五十六條之規定論以一罪，並加重其刑。爰審酌被告欲轉業而受讓本
    案藥品之犯罪動機、目的、手段、智識程度不高，所生危害非鉅，及其犯罪後態
    度等一切情狀，爰量處如主文所示之刑。又刑法第四十一條第一項已於被告行為
    後之九十年一月四日修正，同月十日經總統公布施行，修正為：「犯最重本刑為
    五年以下有期徒刑以下之刑之罪，而受六個月以下有期徒刑或拘役之宣告，因身
    體、教育、職業、家庭之關係或其他正當事由，執行顯有困難者，得以一元以上
    三元以下折算一日，易科罰金。但確因不執行所宣告之刑，難收矯正之效，或難
    以維持法秩序者，不在此限。」，新舊法比較，以新法較有利於行為人，爰依刑
    法第二條第一項前段及第四十一條第一項規定，並諭知易科罰金之折算標準，以
    資儆懲。查被告前未曾受任何有期徒刑以上刑之宣告，有臺灣高等法院被告全國
    前案紀錄表及臺灣屏東地方法院檢察署刑案資料查註紀錄表各乙份附卷可按，其
    因一時失慮，誤罹刑章，諒經此偵審程序，當知所警惕，信無再犯之虞，本院綜
    核各情認上開刑之宣告，已足策其遷善，所宣告之刑，以暫不執行為適當，併依
    法諭知緩刑二年，以勵自新。
據上論斷，應刑事訴訟法第二百九十九條第一項前段，藥事法第八十三條第一項，刑
法第十一條前段、第五十六條、第二條第一項前段、第四十一條第一項、第七十四條
第一款、罰金罰鍰提高標準條例第二條，判決如主文。
本案經檢察官潘國威到庭執行職務
中      華      民      國      九十一      年      三    月    二十二  日
                                      臺灣屏東地方法院刑事第二庭
                                          審判長法  官  吳永宋
                                                法  官  陳松檀
                                                法  官  李淑惠
右正本證明與原本無異。
如不服本判決應於收受本判決後送達後十日內向本院提出上訴書狀，其未敘述上訴理
由者，並得於提起上訴後十日內向本院補提理由書狀（均須按他造當事人之人數附繕
本 ）「切勿逕送上級法院」
                  書記官        魏慧夷
中      華      民      國      九十一      年      三    月   二十二   日
附錄論罪法條
藥事法第八十三條
明知為偽藥或禁藥，而販賣、供應、調劑、運送、寄藏、牙保、轉讓或意圖販賣而陳
列者，處五年以下有期徒刑，得併科新台幣十萬元以下罰金。
犯前項之罪，因而致人於死者，處七年以上有期徒刑，致重傷者，處一年以上七年以
下有期徒刑。
因過失犯第一項之罪者，處一年以下有期徒刑、拘役或新台幣十萬元以下罰金。
第一項之未遂犯罰之。
